臺灣嘉義地方法院民事裁定
111年度消債更字第80號
聲  請  人  陳怡秀  

代  理  人  邱創典律師（法律扶助律師）
債  權  人  聯邦商業銀行股份有限公司


法定代理人  林鴻聯  
代  理  人  張義育  
債  權  人  元大國際資產管理股份有限公司

法定代理人  宋耀明  
代  理  人  唐曉雯  
債  權  人  良京實業股份有限公司

法定代理人  平川秀一郎



債  權  人  均和資產管理股份有限公司

法定代理人  朱祐宗  
代  理  人  陳怡穎  

上列當事人因消費者債務清理事件聲請更生，本院裁定如下：
    主  文
聲請人陳怡秀自民國一一一年八月十五日下午四時起開始更生程
序。
命司法事務官進行更生程序。
    理  由
一、按法院開始更生程序之裁定，應載明其年、月、日、時，並
    即時發生效力，消費者債務清理條例（下稱消債條例）第45
    條第1 項定有明文。又法院裁定開始更生或清算程序後，得
    命司法事務官進行更生或清算程序，消債條例第16條第1項
    亦定有明文可參。復按債務人不能清償債務或有不能清償之
    虞者，得依本條例所定更生程序或清算程序，清理其債務；
    債務人無擔保或無優先權之本金及利息債務總額未逾新臺幣
    （下同）1,200萬元者，於法院裁定開始清算程序或宣告破
    產前，得向法院聲請更生；本條例所稱消費者，指5年內未
    從事營業活動或從事小規模營業活動之自然人，前項小規模
    營業指營業額平均每月20萬元以下者，消債條例第3條、第4
    2條第1項、第2條第1項、第2項分別規定甚明。再按債務人
    對於金融機構負債務者，在聲請更生或清算前，應向最大債
    權金融機構請求協商債務清償方案，或向其住、居所地之法
    院或鄉、鎮、市、區調解委員會聲請債務清理之調解。債務
    人為前項請求或聲請，應以書面為之，並提出財產及收入狀
    況說明書、債權人及債務人清冊，及按債權人之人數提出繕
    本或影本；協商或調解成立者，債務人不得聲請更生或清算
    ，但因不可歸責於己之事由，致履行有困難者，不在此限，
    消債條例第151條第1項、第2項、第7項亦分別定有明文。
二、本件聲請人主張以信用卡供日常支出，因入不敷出，以債養
    債，致無力清償。對於聯邦商業銀行股份有限公司（下稱聯
    邦銀行）等金融機構及非金融機構負有283,230元之無擔保
    無優先債務，因有不能清償債務情事，前已提出債權人清冊
    ，以書面向本院聲請債務清理調解，最大債權銀行聯邦銀行
    提出以債權額100,800元，分48期、0利率，每月還款金額為
    2,100元之還款方案，惟聲請人尚有資產管理公司之債務，
    故無法負擔上開方案，以致調解不成立。又聲請人復未經法
    院裁定開始清算程序或宣告破產，爰請求裁定准予更生等語
    。
三、經查：
  ㈠本件聲請人主張依消債條例向本院聲請債務清理調解程序，
    最大債權銀行聯邦銀行提出債權總額為231,235元，以債權
    額100,800元，分48期、0利率，每月還款金額為2,100元之
    還款方案，惟聲請人表示目前在工廠上班，每月收入約25,0
    00元，每月僅能清償約5,000元，因尚有3家資產管理公司之
    債務，依上開方案試算後，聲請人無法負擔，以致調解不成
    立等情，業經本院調閱111年度司消債調字第80號調解卷（
    下稱調解卷）核閱屬實，本件聲請人所提更生之聲請所應審
    究者為其現況是否有不能清償債務或有不能清償之虞之情事
    。
  ㈡聲請人主張其有不能清償債務之情事，並提出財產及收入狀
    況說明書、債權人清冊、債務人清冊、身分證、財團法人金
    融聯合徵信中心查詢當事人綜合信用報告－債務清理條例前
    置協商專用債權人清冊及回覆書、勞工保險被保險人投保資
    料表、戶籍謄本、薪資明細表、全國財產稅總歸戶財產查詢
    清單、108至110年度綜合所得稅各類所得資料清單、機車行
    車執照、存摺內頁、台灣人壽保險股份有限公司人身保險保
    險單為證（見調解卷第11至41頁、本院卷第57至71、79至91
    頁）。
  ㈢查聲請人主張於山珍生物科技股份有限公司擔任作業員，每
    月薪資約26,000元，並提出薪資明細表、110年度綜合所得
    稅各類所得資料清單為證，應予堪認。
　㈣聲請人主張每月必要生活支出以衛生福利部公告111年度臺灣
    省最低生活費14,230元之1.2倍即17,076元為計算，依消債
    條例第64條之2第1項規定，應予准許。
　㈤承上，本件聲請人每月收入26,000元，扣除每月必要生活支
    出17,076元後，僅有餘額8,924元（計算式：26,000元－17,0
    76元），雖足以支付聯邦銀行提出之每月繳納2,100元之協
    商還款方案，然聲請人尚有積欠其他非金融機構之債務，依
    均和資產管理股份有限公司陳報願提供還款總額300,000元
    ，以每月為1期，分150期，每期2,000元之還款方案（見本
    院卷第29頁）；良京實業股份有限公司陳報可比照最大債權
    銀行之方案辦理（見調解卷第107頁、本院卷第49頁），則
    按上開所載分48期、0利率，每月需還款7,218元（計算式：
    346,482元÷48期，元以下四捨五入），以聲請人前揭餘額8,
    924元確實無法負擔，遑論尚有元大國際資產管理股份有限
    公司未陳報還款方案。是以本院審酌聲請人現況之財產、勞
    力及信用等清償能力，以聲請人每月收入於扣除每月合理之
    基本生活費用後，堪信已不能清償前開所負無擔保或無優先
    權債務1,056,495元（依債權人陳報之債權總額）。從而，
    聲請人所為本件聲請，核符消債條例第3條所定之要件。
四、綜上所述，本件聲請人為一般消費者，並未從事營業活動。
    其有無法清償債務之虞情事，又所負無擔保或無優先權之本
    金及利息債務，並未逾1,200萬元，且未經法院裁定開始清
    算程序或宣告破產，又查無消債條例第6條第3項、第8條或
    第46條各款所定駁回更生聲請之事由存在，則聲請人聲請更
    生，洵屬有據，應予准許。
五、至於聲請人於更生程序開始後，應另提出足以為債權人會議
    可決或經法院認為公允之更生方案以供採擇，俾免更生程序
    進行至依消債條例第61條規定應行清算之程度，附此敘明。
六、依消債條例第11條第1項、第45條第1項、第16條第1項，爰
    裁定如主文。
中　　華　　民　　國　　111 　年　　8 　　月　　15　　日
                  民事第二庭法　官　陳威憲
以上正本係照原本作成。
本裁定不得抗告。
中　　華　　民　　國　　111 　年　　8 　　月　　15　　日
                            書記官  方瀅晴